臺灣高雄地方法院民事裁定            100年度小上字第134號
上  訴  人  施宥安
被上訴人    龍鄉十二代管理委員會
法定代理人  吳月珠
當事人間請求給付管理費事件，上訴人對於中華民國100 年9 月
21日本院高雄簡易庭100 年度雄小字第1360號小額程序第一審判
決提起上訴，本院裁定如下：
    主  文
上訴駁回。
第二審訴訟費用新台幣壹仟伍佰元由上訴人負擔。
  理  由
一、按對於小額程序之第一審判決提起上訴，非以其違背法令為
    理由，不得為之，又所謂判決違背法令，乃指判決不適用法
    規或適用不當，而有民事訴訟法第469 條所列第1 款至第5
    款事由時，其判決當然為違背法令；另上訴不合法者，應裁
    定駁回之，民事訴訟法第436 條之24第2 項、第436 條之32
    第2 項準用第468 條及第469 條第1 款至第5 款（同條第6
    款「判決不備理由或理由矛盾」則不在準用之列）、第444
    條第1 項分別定有明文。故當事人對於小額訴訟程序之第一
    審裁判提起上訴，須以判決不適用法規或適用法規不當為理
    由，且上訴狀或理由狀並應具體指摘原判決不適用法規或適
    用不當之具體事實，及應參照最高法院71年台上字第314 號
    判例意旨，具體揭示該法規之條項或內容，若係成文法以外
    之法則，應揭示該法則之旨趣，倘為司法院解釋或最高法院
    之判例，則應揭示該判解之字號或其內容，如依民事訴訟法
    第469 條所列第1 款至第5 款事由提起上訴時，並應揭示合
    於該條項之事實，上訴狀或理由狀如未依此項方法表明者，
    即難認為已對於原判決之違背法令有具體之揭示，上訴自難
    認為合法。
二、上訴意旨略以：原判決固依據被上訴人民國98年12月20日所
    召開第十四屆區分所權人會議決議（下稱系爭決議）及龍鄉
    十二代大樓（下稱系爭大樓）L 棟一樓住戶張佑國100 年6
    月繳交管理費之收據而認定龍鄉十二代大樓之一樓住戶管理
    費自97年1 月1 日起已合法調整為與系爭大樓二樓以上住戶
    相同之計算方式，並判決上訴人需補繳97年1 月1 日後之管
    理費差額，然被上訴人95年至100 年間所召開之區分所有權
    會議均係違法而無效，況被上訴人98年12月20日第十四屆區
    分所權人會議決議之效力應不溯及97年1 月起系爭大樓之管
    理費計算方式，是原判決依系爭決議認定上訴人應繳交之管
    理費數額，實屬有誤，而系爭大樓L 棟一樓住戶張佑國係於
    99年5 至6 月始搬進龍鄉十二代大樓，且其他多名系爭大樓
    一樓住戶均不願依被上訴人違法調整管理費之計算方式繳納
    管理費，是原判決僅依上開管理費收據即認定管理費之計算
    方式亦有違誤，是依使用者付費或公共設施持有比例分攤，
    系爭大樓一樓住戶均不應與二樓以上住戶以相同之計算方式
    計算管理費數額。爰依法提起上訴，並求為廢棄原判決而駁
    回被上訴人第一審之訴等語。
三、經查，上訴人所主張之上揭上訴理由，仍係就原判決於證據
    取捨及認定事實之事項而為指摘，並未具體指明原審判決有
    如何不適用法規或適用法規不當之情形，或有民事訴訟法第
    469 條第1 款至第5 款所稱當然違背法令之情事及符合該條
    款要件之具體事實，自難謂上訴人對原判決之如何違背法令
    已有具體之指摘。又取捨證據、認定事實本係事實審法院之
    職權，而原審業依卷內所附當事人提出之相關書證及兩造之
    陳述內容，依論理及經驗法則而為證據之取捨並為說明，其
    認事用法經核並無違背法令之處，從而，參諸上揭法條規定
    及說明，本件上訴難謂已合法表明上訴理由，其上訴並不合
    法，應予駁回。
四、末按，於小額訴訟之上訴程式，法院為訴訟費用之裁判時，
    應確定其費用額，為民事訴訟法第436 條之19第1 項、第43
    6 條之32第1 項所規定。本件上訴裁判費為新台幣1,500 元
    ，揆諸前開規定與說明，應由敗訴之上訴人負擔該第二審訴
    訟費用。
五、據上論結，本件上訴為不合法，依民事訴訟法第436 之32第
    1 項、第2 項、第436 條之19第1 項、第444 條第1 項前段
    、第95條、第78條，裁定如主文。
中    華    民    國   100    年    11    月    14    日
              民事第六庭  審判長法  官  陳嘉惠
                                法  官  李怡諄
                                法  官  呂明燕
正本係照原本作成。
本裁定不得抗告。
中    華    民    國  100     年    11    月    14    日
                                書記官  李柏親